# 关于工资薪金总额

提问人：雪落星空 时间：2019-02-12 17:19:27
企业所得税法上指的工资薪金总额包括权益结算的股份支付计入资本公积的费用吗?

回答人：chenyiwei
不包括。股份支付相关费用的企业所得税税前扣除另有规定（如国家税务总局 2012 年第 18 号公告）。

提问人：雪落星空 时间：2019-02-12 19:11:55
谢谢陈老师。补充 3 个问题：
① 该费用不计入工资薪金总额，所以不用以计算福利费等费用的扣除限额？
② 现金结算的股份支付应计入工资薪金总额，用以计算福利费等费用扣除限额？
③ 对股权激励计划实行后，需待一定服务年限或者达到规定业绩条件（以下简称等待期）方可行权的。上市公司等待期内会计上计算确认的相关成本费用，不得在对应年度计算缴纳企业所得税时扣除。该相关成本费用是否可以理解为可抵扣暂时性差异？

回答人：chenyiwei
1 、是。 2 、尚不明确。 3 、可以。相关的所得税会计处理在《计学撮要 2013 》
中有专章讨论。